【裁判字號】    99,抗,239
【裁判日期】    990831
【裁判案由】    聲請撤銷緩刑
【裁判全文】
臺灣高等法院臺南分院刑事裁定           99年度抗字第239號
抗  告  人  甲○○
即  受刑人
上列抗告人因聲請撤銷緩刑案件，不服臺灣嘉義地方法院中華民
國99年7 月30日裁定（99年度撤緩字第45號），提起抗告，本院
裁定如下：
    主  文
抗告駁回。
    理  由
一、抗告意旨略以：抗告人於民國99年7 月7 日向原審聲請暫緩
    繳納公庫30萬元，但嗣後均未接獲不准之通知，以致抗告人
    誤認原審與臺中地檢署已同意抗告人延到99年9 月7 日繳納
    ，抗告人並非拒繳，今抗告人已籌足30萬元，請准予繳納，
    並撤銷原審裁定等語。
二、按緩刑宣告，得斟酌情形，命犯罪行為人為下列各款事項：
    四、向公庫支付一定之金額；又受緩刑之宣告而有下列情形
    之一，足認原宣告之緩刑難收其預期效果，而有執行刑罰之
    必要者，得撤銷其宣告：四、違反第74條第2 項第1 款至第
    8 款所定負擔情節重大者，刑法第74條第2 項第4 款、第75
    條之1 第1 項第4 款分別定有明文。
三、經查：
  (一)本件抗告人甲○○前因懲治走私條例案件，經臺灣臺中地方
    法院以98年度訴字第332 號判處有期徒刑10月，併科罰金30
    萬元，緩刑5 年，緩刑期間付保護管束，並向指定之公益團
    體、地方自治團體或社區提供40小時之義務勞務及向公庫支
    付30萬元，上開判決並於98年3 月9 日確定，有判決書、臺
    灣高等法院被告前案紀錄表各1 份存卷可稽，此部分事實堪
    以認定。
  (二)抗告人緩刑條件之一即義務勞役部分，業經臺灣嘉義地方法
    院檢察署代為執行完畢，有臺灣嘉義地方法院檢察署98 年7
    月24日嘉檢光二98執緩助12字第018026號函影本、同署觀護
    人室附條件緩刑義務勞務處遇報告書影本各1 份在卷可佐（
    原審卷第12頁背面、第13頁）。惟另一緩刑條件即向公庫支
    付30萬元部分，原經臺灣臺中地方法院檢察署以98年10月15
    日中檢輝執義98執緩241 字第124855號函，通知抗告人應於
    99年4 月30日前辦理繳款事宜，抗告人聲請分期繳納，再經
    同署以99年5 月7 日中檢輝執義99執聲他1337字第038008號
    函覆不准分期繳納，並重申應於99年5 月20日前向國庫支付
    30萬元等情，有各該函件、抗告人請求准予分期繳納罰金聲
    請表及送達證書影本附卷可稽（原審卷第6 頁正反面、第11
    頁正反面、第12頁）。抗告人於檢察官向原審聲請撤銷本件
    緩刑後，另具狀請求暫緩執行，經原審函轉臺灣臺中地方法
    院檢察署辦理，復經該署函覆抗告人表示礙難准許等情，亦
    有原審99年7 月9 日嘉院貴刑成99撤緩45字第0990022633號
    函及臺灣臺中地方法院檢察署函影本在卷可參（原審卷第19
    、23頁）。足認抗告人確實未依檢察官之執行命令按期繳納
    30萬元，檢察官原命繳納之期限為6 個月，99年4 月30日期
    限屆至後，又因抗告人聲請分期而延至同年5 月20日，已給
    予抗告人相當之寬限期間，抗告人仍一再拖延，未能按期履
    行，自應認違反原判決所定緩刑負擔之情節重大，原宣告緩
    刑欲藉由科以抗告人相當負擔，以收惕勵效果之預期，難以
    達成，而有執行刑罰之必要。
  (三)原裁定以抗告人未於指定期間內將前開緩刑所附之負擔履行
    完畢，且違反情節重大，認為原宣告之緩刑難收其預期之效
    果，有執行刑罰之必要，裁定撤銷受刑人緩刑之宣告，經核
    並無不合，抗告人仍執前詞指摘原裁定不當，非有理由，應
    予駁回。
四、據上論結，應依刑事訴訟法第412 條裁定如主文。
中    華    民    國    99    年    8     月    31    日
                  刑事第三庭  審判長法  官  陳義仲
                                    法  官  蔡勝雄
                                    法  官  楊清安
以上正本證明與原本無異。
不得再抗告。
                                    書記官  蔡蘭櫻
中    華    民    國    99    年    8     月    31    日

司法院資訊處製作；財團法人民間司法改革基金會備份。
